

# NOELIA TOLEDANO CAMPOS

# ESTUDIANTE DE INGENIERÍA INFORMÁTICA

# **SOBRE MÍ**

Soy estudiante del último año del grado de Ingeniería Informática en la Universidad de Castilla – La Mancha, Ciudad Real. Tengo muchas ganas de aprender, formarme, especializarme y desarrollarme profesionalmente.

Me considero una persona muy resolutiva para cualquier incidencia informática y se adaptarme a cualquier lenguaje de programación.

#### **HABILIDADES**

Trabajo en equipo | Organización |

Creatividad | Compromiso | Puntualidad

#### **SOFTWARE**

Java | C | JavaScript | CSS | HTML | SQL

| Visual Basic | PHP | Python

#### **IDIOMAS**

- □ noeliatoledanocampos@hotmail.com
- +34 615 43 72 21
- ♥ Ciudad Real España
- https://noeliatoledano.github.io/
- **#** 09/08/1997

#### **EXPERIENCIA PROFESIONAL**

#### UCLM | BECARIA

2018 - 2021

En el Área de Tecnología y Comunicaciones de la Universidad de Castilla-La Mancha, Ciudad Real. Funciones: reparación de equipos, atención al personal de la universidad.

#### CIREBITS | DISEÑADORA WEB

2017 - 2019

En Cirebits, donde más tarde fui presidenta de dicha junior empresa durante dos años. El último proyecto que realicé fue para la Facultad de Medicina de la Universidad de Castilla-La Mancha, Ciudad Real. Funciones: diseño y programación web.

## ESI | PROMOTORA Y ORGANIZADORA

2018 - 2020

Organización y promoción de los estudios de Ingeniería Informática en las distintas exposiciones y eventos, con el uso de tecnologías punteras. Funciones: administración y atención al personal.

#### CARREFOUR | CAJERA

2020

#### PENNY MADRID | BARMAN

2017 - 2018

EVORA MARKETING Y ADECCO | PROMOTORA 2015

# **VOLUNTARIADO**

#### **FURIUS KOALAS S.L.**

2019

Participé en las pruebas de campo de un proyecto vinculado a la Escuela de Ingenieros de Caminos, Canales y Puertos de la Universidad de Castilla-La Mancha, el cual consistía en el despliegue y supervisión de un nodo de procesamiento para el reconocimiento automático de matrículas.

# GRUPO DE INVESTIGACIÓN MODELLING AMBIENT INTELLIGENCE (MAMI)

2019

Participé en un proyecto de investigación con el grupo MAMI el cual consistía en ver la actividad del cerebro con unos neurotransmisores.

## **ENTORNOS DE DESARROLLO**

Eclipse | NetBeans | Visual Studio

I IntelliJ IDEA

## **EDUCACIÓN**

### Ingeniería Informática

Universidad de Castilla-La Mancha 2017 – Actualmente

#### Curso de PHP

SoloLearn 2020

# Doble grado de Ingeniería Informática y Computadores

Universidad Rey Juan Carlos 2015 – 2017

## Curso de diseño web: HTML, CSS, y JavaScript

Aprendum 2016

#### Curso de formación de promotores

El Corte Inglés 2015

#### Bachillerato de Ciencias Tecnológicas

Instituto IES P.J. Mariana 2013 – 2015

#### Carrera de Baile Flamenco

**APDE** 2009 – 2015

#### **ESO**

Colegio Cristóbal Colón 2009 – 2013